【裁判字號】    94,訴,4226
【裁判日期】    950127
【裁判案由】    毒品危害防制條例
【裁判全文】
臺灣高雄地方法院刑事判決              94年度訴字第4226號
公  訴  人  臺灣高雄地方法院檢察署檢察官
被      告  乙○○
                    （現另案於臺灣高雄監獄執行中）
上列被告因毒品危害防制條例案件，經檢察官提起公訴（94年度
毒偵字第9171號），暨移送併辦（94年度核退毒偵字第81號），
嗣被告就被訴事實為有罪之陳述，並聽取當事人之意見後，本院
合議庭裁定改依簡式審判程序由受命法官獨任進行審判程序，並
判決如下：
    主  文
乙○○連續施用第一級毒品，處有期徒刑捌月；扣案殘留第一級
毒品海洛因之注射針筒壹支，沒收銷燬之。又施用第二級毒品，
處有期徒刑肆月。應執行有期徒刑拾壹月；扣案殘留第一級毒品
海洛因之注射針筒壹支，沒收銷燬之。
    事  實
一、乙○○前於民國87年間因施用毒品案件，經本院裁定送觀察
    、勒戒後，認有繼續施用毒品之傾向，復經本院裁定入戒治
    處所施以強制戒治，於88年10月8 日停止戒治出所，後再經
    撤銷停止戒治，再入戒治處所施以強制戒治，而於89年11月
    15日執行完畢釋放。詎乙○○明知海洛因、甲基安非他命分
    別經公告列為毒品危害防制條例第2 條第2 項第1 款、第2
    款之第一、二級毒品，不得非法持有、施用，仍不知悔改，
    於前開強制戒治執行完畢釋放後5 年內，基於施用第一級毒
    品海洛因之概括犯意，先後於93年12月18日某時許、94年2
    月19日凌晨某時許，在高雄縣大寮鄉○○路32號住處，將海
    洛因摻水以注射針筒注射之方式，連續施用第一級毒品海洛
    因2 次；另基於施用第二毒品甲基安非他命之犯意，在94年
    2 月19日凌晨某時許，在上址住處，以吸食器燒烤之方式，
    施用第二級毒品甲基安非他命1 次。嗣分別於93年12月18日
    9 時許，及於94年2 月19日18時15分許，在上開住處為警查
    獲，並扣得其所有供施用第一級毒品所用殘留海洛因之注射
    針筒1 支，經其同意分別採集尿液送驗後，始知上情。
三、案經高雄縣政府警察局林園分局及仁武分局報請臺灣高雄地
    方法院檢察署檢察官偵查起訴暨移送併辦。
    理  由
壹、程序方面：
一、按除被告所犯為死刑、無期徒刑、最輕本刑為三年以上有期
    徒刑之罪或高等法院管轄第一審案件者外，於法院行準備程
    序進行中，被告先就被訴事實為有罪之陳述時，審判長得告
    知被告簡式審判程序之旨，並聽取當事人、代理人、辯護人
    及輔佐人之意見後，裁定進行簡式審判程序；且受命法官行
    準備程序，與法院或審判長有同一之權限；又簡式審判程序
    之證據調查，不受刑事訴訟法第159 條第1 項、第161 條之
    2 、第161 條之3 、第163 條之2 及第164 條至第170 條規
    定之限制，刑事訴訟法第273 條之1 第1 項、第279 條第2
    項前段、第273 條之2 分別定有明文。
二、查本件被告乙○○所犯為死刑、無期徒刑、最輕本刑為3 年
    以上有期徒刑以外之罪，且非高等法院管轄第一審之案件，
    其於準備程序中就前揭被訴事實為有罪之陳述，經法官告知
    簡式審判程序之旨，並聽取公訴人及被告之意見後，本院認
    無不得或不宜改依簡式審判程序進行之處，爰依前揭規定，
    經本院合議庭裁定由受命法官獨任進行簡式審判程序，核先
    敘明。
貳、實體方面
一、上揭事實，訊據被告乙○○於警詢及本院審理中均坦承不諱
    ，且查：
（一）被告於93年12月18日，為警採尿送驗結果，呈嗎啡陽性反
      應，而94年2 月19日，採尿送驗結果，則呈嗎啡及甲基安
      非他命陽性反應之事實；有高雄縣政府衛生局93年12月27
      日煙毒尿液檢驗成績書（尿液採證代碼：0309）台灣檢驗
      科技股份有限公司94年11月8 日濫用藥物尿液檢驗報告（
      檢體編號：06號）及94年3 月21日濫用藥物尿液檢驗報告
      （檢體編號：0087號）各1 紙在卷可稽，而於94年2 月19
      日查獲扣案之注射針筒1 支，經送高雄醫學大學附設中和
      紀念醫院檢驗結果，殘留第一級毒品海洛因，有該院95年
      1 月17日報告編號0000－000 之檢驗報告1 紙在卷可佐，
      核均與被告自白相符，堪予採為論罪之證據，被告犯行洵
      堪認定。
（二）被告前於87年間因施用毒品案件，經本院裁定送觀察、勒
      戒後，認有繼續施用毒品之傾向，復經本院裁定入戒治處
      所施以強制戒治，於88年10月8 日停止戒治出所，後再經
      撤銷停止戒治，再入戒治處所施以強制戒治，而於89年11
      月15日執行完畢釋放，此有臺灣高等法院被告前案紀錄表
      及臺灣高雄地方法院檢察署被告刑案資料查註紀錄表各1
      份在卷可稽，其於執行強制戒治完畢釋放後，5 年內再犯
      毒品危害防制條例第10條第1 項、第2 項之施用第一級、
      第二級毒品犯行，所為與毒品危害防制條例第23條第2 項
      之規定相符，依法即應予論科。
二、按海洛因、甲基安非他命，係毒品危害防制條例第2 條第2
    項第1 款、第2 款所稱之第一級、第二級毒品，故核被告所
    為，係犯該條例第10條第1 項、第2 項之施用第一級、第二
    級毒品罪。被告持有第一級、第二級毒品海洛因及甲基安非
    他命，進而施用，其前後持有之低度行為均應為施用之高度
    行為所吸收，不另論罪。被告先後2 次施用第一級毒品海洛
    因，時間緊接，方法相同，觸犯構成要件相同之罪名，顯係
    基於概括犯意為之，應依連續犯規定論以一罪，並依法加重
    其刑。又被告所犯上開2 罪間，犯意各別、行為互殊，觸犯
    構成要件相異之罪名，自應分論併罰。公訴人雖僅就被告94
    年2 月19日22時30分許回溯24小時內某時施用第一級毒品海
    洛因之犯行起訴，而併辦部分與公訴人起訴並經本院論罪科
    刑之犯行間，有連續犯之裁判上一罪關係，為起訴效力所及
    ，本院自得一併審理，附此敘明。爰審酌被告經觀察、勒戒
    及強制戒治後，尚未能戒絕毒癮，足證前開保安處分措施實
    難矯治其惡性，再次施用第一級毒品海洛因及第二級毒品甲
    基安非他命而觸法，顯見其無悔改之意，意志不堅，一犯再
    犯，有失政府制定毒品危害防制條例之立法美意，本不宜寬
    貸，惟念其施用毒品乃自戕一己之身體健康，尚未害及他人
    ，且次數僅1 、2 次偶犯，所生危害非大，又犯後坦承等一
    切情狀，分別量處如主文所示之刑，並定期應執行之刑，以
    資懲儆。
三、扣案之注射針筒1 支，殘留有第一級毒品海洛因成分，有前
    開高雄醫學大學附設中和紀念醫院報告1 紙在卷可按，已難
    與第一級毒品海洛因析離而應一體視同毒品，亦屬查獲之第
    一級毒品，且亦為供本件被告施用第一級毒品海洛因所用之
    物，故應依毒品危害防制條例第18條第1 項前段規定，不問
    屬於犯人與否，沒收銷燬之；而送驗時所耗損之毒品既已滅
    失，爰不另為沒收銷燬之諭知，附此敘明。
據上論斷，應依刑事訴訟法第273 條之1 第1 項、第299 條第1
項前段，毒品危害防制條例第10條第1 項、第2 項、第18條第1
項前段，刑法第11條、第56條、第51條第5 款，判決如主文。
本案經檢察官甲○○到庭執行職務。
中    華    民    國    95    年    1     月    27    日
                  刑事第十五庭  法  官  陳筱蓉
以上正本證明與原本無異。
如不服本判決，應於收受送達後10日內向本院提出上訴書狀。
中    華    民    國    95    年    1     月    27    日
                                書記官  梁瑜玲
附錄本案論罪科刑法條全文：
毒品危害防制條例第10條
施用第一級毒品者，處六月以上五年以下有期徒刑。
施用第二級毒品者，處三年以下有期徒刑。


司法院資訊處製作；財團法人民間司法改革基金會備份。
